# 补贴收入的处理

提问人：zjs0082002 时间：2014-04-17 16:12:11
请教陈老师，我在审计一家投资公司（国有独资企业）时遇到这样几个问题： 1 、财政局拨给其土地开发费用，企业计入补贴收入，凭证后面附有一份经审批的请示表，不知道是不是应该调成往来？这部分款项财政局不再收回。 2 、收到财政局卖地款，计入补贴收入，是否应该调入往来？ 3 、财政拨给投资公司款项，后附有文件说明了专项用途，企业计入专项应付款，是否应该调入补贴收入？
4 、企业作为当地人民政府的代表，负责办理某项目工程建设有关的审批手续及相关协调工作，在整个项目中起到监督、协调、审查的作用，且被定为该项目的法人，企业进行处理时作为定向投资，是不是应该调成存货？

回答人：chenyiwei
还是建议先把相关的业务模式、企业在这一过程中的权利义务承担情况、收益分配机制等基本问题搞清楚，否则很难深入讨论。对此类平台公司而言，如何区分从政府取得的资金应确认为营业收入、政府补助、资本性投入或者其他，始终是个难点，要结合所有可以获得的信息进行综合分析。